臺灣高雄地方法院民事裁定　　　　　　 96年度審司字第128號
聲　請　人　　財政部高雄市國稅局
法定代理人　　乙○○
相　對　人　　英格蘭有限公司
兼法定代理人　甲○○○
上列當事人間聲請解任清算人職務事件，本院裁定如下：
  主  文
英格蘭有限公司於民國八十九年十一月二十日經全體股東決議選
任之清算人甲○○○應予解任。
聲請程序費用新台幣壹仟元由英格蘭有限公司負擔。
  理  由
一、聲請意旨略以：英格蘭有限公司（下稱英格蘭公司）積欠聲
    請人民國88年度營利事業所得稅，現已移送法務部行政執行
    署高雄行政執行處（下稱行執處）執行，故聲請人為英格蘭
    公司之利害關係人。又該公司於89年11月20日因業務不振，
    經股東會決議解散，選任甲○○○為清算人，並於90年1 月
    30日經本院准予備查在案，惟甲○○○於就任清算人後，並
    未於6 個月內清算完結，亦未聲請展期，顯有怠忽清算人職
    務，爰依公司法第113 條準用第82條之規定，聲請裁定准予
    解任甲○○○之清算人職務等語。
二、按法院因利害關係人之聲請，認為必要時，得將有限公司之
    清算人解任。公司法第113 條、第82條定有明文。而所謂必
    要事項，如清算人不勝任，或其執行清算事務不忠實，此際
    法院得解除清算人之任務，以期清算之適當。
三、聲請人主張英格蘭公司積欠營利事業所得稅，其屬公司法第
    82條所謂之利害關係人乙節，業據其提出英格蘭公司欠稅總
    歸戶查詢情形表、行執處雄執壬90年營所稅執專字第001981
    36號函為證，堪可認定。是聲請人自得依公司法第113 條準
    用同法第82條規定聲請本院解任清算人，合先敘明。
四、聲請人另主張甲○○○於89年11月20日經選任為清算人後，
    固曾向本院呈報就任，並經本院89年度司字第142 號准予備
    查在案，惟迄今已逾六個月之清算期間，甲○○○既未聲請
    展期清算，亦未向本院為清算完結之聲報等情，業經本院依
    職權調閱上開呈報清算人卷宗審核屬實，足認甲○○○就任
    清算人後，對英格蘭公司之清算事務顯有怠於執行清算人職
    務之情形，而非適當之清算人至明，揆諸前揭說明，聲請人
    以英格蘭公司之利害關係人地位，聲請本院解除甲○○○擔
    任清算人之職務，依法即無不合，應予准許。另甲○○○之
    清算人職務經解除後，除英格蘭公司章程另有規定或股東另
    有決議外，依公司法第79條前段規定，無須法院選派，全體
    股東當然為英格蘭公司之清算人，併予敘明。
五、依非訟事件法第24條、第175 條第1 項前段、第3 項，裁定
    如主文。
中　　華　　民　　國　　96　　年　　11　　月　　6 　　日
                  民事第二庭法　官　楊國祥
正本係照原本作成。
不得抗告。
中　　華　　民　　國　　96　　年　　11　　月　　6 　　日
                            書記官　謝宗霖
